臺灣屏東地方法院刑事裁定　　　　　　　 96年度聲判字第3號
聲　請　人　乙○○
代　理　人　彭大勇律師
被　　　告　甲○○
上列聲請人因被告傷害案件，不服臺灣高等法院高雄分院檢察署
檢察長駁回再議之處分（95年度上聲議字第1634號，原不起訴處
分案號：臺灣屏東地方法院檢察署95年度偵字第4425號），聲請
交付審判，本院裁定如下：
    主  文
聲請駁回。
    理  由
一、按告訴人接受不起訴或緩起訴處分書後，得於7 日內以書狀
    敘述不服之理由，經原檢察官向直接上級法院檢署檢察長或
    檢察總長聲請再議；上級法院檢察署檢察長或檢察總長認再
    議為無理由者，應駁回之；告訴人不服前條之駁回處分者，
    得於接受處分書後10日內委任律師提出理由狀，向該管第一
    審法院聲請交付審判；法院認交付審判之聲請不合法或無理
    由者，應駁回之，刑事訴訟法第256 條第1 項前段、第258
    條第1 項前段、第258 條之1 第1 項及第258 條之3 第2 項
    前段定有明文。
二、本件聲請人乙○○以被告甲○○涉犯刑法第277 條第1 項之
    傷害罪，向臺灣屏東地方法院檢察署檢察官提出告訴，經臺
    灣屏東地方法院檢察署檢察官以犯罪嫌疑不足為由，對被告
    為不起訴之處分（95年度偵字第4425號），聲請人不服，向
    臺灣高等法院高雄分院檢察署檢察長聲請再議，復經認再議
    為無理由，而以95年度上聲議字第1634號駁回再議，聲請人
    於民國95年12月22日接受處分書後，委任彭大勇律師提出理
    由狀，於96年1 月4 日向本院聲請交付審判，扣除在途期間
    4 日，其交付審判之聲請尚未逾期，於法並無不合，合先敘
    明。
三、聲請交付審判意旨略以：聲請人於警詢時，已明白指證被告
    甲○○與其夫陳文良共同聯手將聲請人推倒在地，陳文良並
    對聲請人揮拳相向，致聲請人受有多處傷害，且陳文良對聲
    請人揮拳相向時，被告甲○○在旁以「甲伊打乎死，踹乎死
    」等語助勢，則即使被告甲○○並未出手毆打聲請人，亦應
    與陳文良成立傷害罪之共同正犯。又聲請人於偵查中向檢察
    官所為之陳述，雖與其於警詢中之陳述不同，但檢察官訊問
    時距案發之日已相隔數月，以聲請人年近八旬而言，記憶難
    免有誤，自不應以聲請人前後之陳述不一致，即認聲請人最
    初在警詢中之陳述亦不可採。其次，證人陳洪秀春於警詢中
    明確指稱被告甲○○在場並吆喝「甲伊打乎死，踹乎死」，
    與聲請人在警詢中之陳述不謀而合，證人陳洪秀春嗣後在檢
    察官訊問時未為相同之陳述，是否因其與被告甲○○係鄰居
    或遭受其它壓力所致？理應進一步查證。再者，被告甲○○
    係陳文良之配偶，陳文良係聲請人之侄兒，陳文良對聲請人
    又推、又打、又踢、又踹，若謂被告甲○○「只有在旁邊看
    ，沒有說一句話」，顯不合常理，檢察官採信被告甲○○此
    一辯解而未加置疑，其認事用法，難謂無重大之違誤。是本
    件確有諸多尚待調查之處，聲請人之告訴並非完全不可採信
    ，爰聲請裁定交付審判，以查明真相等語。
四、經查：聲請人於95年4 月間向臺灣屏東地方法院檢察署具狀
    對被告甲○○及陳文良提出傷害告訴，其內容略謂：「‧‧
    ‧‧陳文良係告訴人（按即聲請人，下同）之姪子，被告甲
    ○○係其大陸籍之妻子。告訴人於本（九五）年三月三十日
    上午十一點十五分許，自家中前往位於恆春鎮○○段七五五
    、七五七－一號土地上。詎知甫一進入上開地內，被告等二
    人即大聲吆喝咒罵告訴人不配為人長輩，隨即被告夫妻二人
    聯手欺向告訴人揮拳相向，並出手將告訴人用力推倒在地‧
    ‧‧‧告訴人猛然摔倒，並因之受有左胸部挫傷、左側腹部
    挫傷、左肘部挫傷腫脹8 ×5 公分並擦傷3 ×2 公分、左腕
    部挫傷腫脹、左肩部挫傷腫脹5 ×5 公分等處‧‧‧‧被告
    見告訴人倒地之際，意欲再次衝前欲加暴於告訴人時，幸經
    在場鄰人將告訴人扶起架離現場，否則告訴人所受之傷害實
    不堪設想。被告等二人之行為，顯已觸犯刑法第二百七十七
    條第一項之罪‧‧‧‧」云云。經檢察官發交屏東縣警察局
    恆春分局調查，聲請人於95年5 月11日在警詢中則陳稱：「
    （問：據你檢具之刑事告訴狀中指稱：陳文良、甲○○除以
    拳頭毆傷你，並將你推倒在地外，有無再以何凶器傷害你？
    傷害你何處？凶器去向？）沒有，他們均以徒手方式。詳如
    檢附南門醫院診斷書之檢查結果　。沒有其他凶器。（問：
    陳文良、甲○○何人先毆打你？如何毆打？如何分工？）是
    陳文良先以徒手毆打我，然甲○○隨即趨前向我而來，因為
    我被毆打後剛好跌倒，所以我不知她有無毆打到我身體何部
    位，我與他們2 人相距均約0.5 公尺之距離，他們都是正面
    對著我，當時我有聽到甲○○吆喝稱：甲伊打呼死、踹死」
    等語，已不再堅稱被告甲○○有動手毆打到其身體或將其推
    倒。迨95年6 月19日目擊證人吳新彬、王金枝於檢察官偵查
    中證稱：「甲○○在旁邊看，沒有動手」，證人即聲請人之
    妻陳洪秀春亦證稱：「我看到陳文良把乙○○推倒在地，我
    趕快過去，甲○○只在旁邊看，沒有動手」後，聲請人於95
    年7 月21日檢察官偵查中更改稱：「（問：陳文良是否突然
    動手打你？）是。（問：甲○○那時有無打你？）她沒有打
    我。（問：陳文良打你時，甲○○有無叫陳文良打你？）我
    不知道，因我當時人已昏過去了，但她以前常會講『打乎他
    死。』我認為是陳文良自己動手要打我的。」則客觀上被告
    甲○○並未有毆打或推倒聲請人之傷害行為，殆無疑義。
五、證人陳洪秀春於警詢中雖陳稱：「是陳文良先以徒手毆打乙
    ○○，然甲○○隨即趨前，他們都是正面對著乙○○，其相
    距約0.5 公尺，當時我有聽到陳文良對乙○○怒斥：你這不
    孝子，父母不要養，要分什麼財產，陳文良旋以拳頭揮向乙
    ○○身體並推倒；甲○○吆喝稱：甲伊打呼死、踹死」云云
    ，惟其於檢察官偵查中經問以：「有無看到乙○○受傷的情
    形？」答稱：「我看到陳文良把乙○○推倒在地，我趕快過
    去，甲○○只在旁邊看，沒有動手。」又經問以：「尚有無
    其他意見？」答稱：「沒有。」與其在警詢中陳稱陳文良以
    拳頭揮向聲請人已有不同，更未再指稱被告甲○○有吆喝「
    甲伊打乎死、踹死」之情事。證人陳洪秀春乃聲請人之妻，
    立場與聲請人一致，其供述原不無偏袒聲請人之虞，而其於
    檢察官偵查中既先在供前具結以擔保證言之可靠性，則其於
    偵查中向檢察官所為之陳述，顯然較其於警詢中之陳述為可
    信。且如前所述，聲請人最初具狀對被告甲○○提出告訴時
    ，並未提及被告甲○○有在場聲稱「甲伊打乎死，踹乎死」
    之情形，其於檢察官偵查中復已改稱：伊不知道被告甲○○
    有無叫陳文良打伊，伊認為係陳文良自己動手要打伊的等語
    ，而為與警詢時不同之陳述，則顯難認為被告甲○○於陳文
    良下手傷害聲請人之際，確曾在旁吆喝「甲伊打乎死，踹乎
    死」等語助勢。此外，復無其他積極事證足以證明被告甲○
    ○與陳文良間有共同傷害聲請人之犯意聯絡，而推由陳文良
    下手傷害聲請人，自亦無從認定被告甲○○係傷害聲請人之
    共同正犯，而得僅因陳文良有傷害聲請人之事實，即謂被告
    甲○○應成立傷害罪名。
六、據上所述，本件聲請人對被告甲○○所提出之傷害告訴，被
    告甲○○之犯罪嫌疑實有不足，原檢察官因而對被告甲○○
    為不起訴之處分，聲請人聲請再議，臺灣高等法院高雄分院
    檢察署檢察長亦認其再議為無理由而駁回之，於法洵無違誤
    。聲請人猶執前詞指摘原不起訴處分及駁回再議之處分違法
    失當，而聲請交付審判，難謂有理由，應駁回之。
七、依刑事訴訟法第258 條之3 第2 項前段，裁定如主文。
中　　華　　民　　國　　96　　年　　7 　　月　　31　　日
                  刑事第三庭    審判長法  官  吳永宋
                                      法  官  趙家光
                                      法  官  春生
以上正本證明與原本無異。
中　　華　　民　　國　　96　　年　　7 　　月　　31　　日
                                      書記官  唐淑嫻
（不得抗告）
